臺灣橋頭地方法院刑事裁定
111年度聲字第1116號
聲  請  人  臺灣橋頭地方檢察署檢察官
受  刑  人  洪清瀚


上列聲請人因受刑人數罪併罰有二裁判以上，聲請定其應執行之
刑（111年度執聲字第485號），本院裁定如下：
　　主  文
洪清瀚所犯如附表所示之罪，所處如附表所示之有期徒刑，應執
行有期徒刑壹年。
　　理  由
一、聲請意旨略以：受刑人洪清瀚因犯如附表所示之罪，先後經
    判決確定各如附表所示之刑，應依刑法第50條、第53條及第
    51條第5款規定，定其應執行刑，爰依刑事訴訟法第477條第
    1項規定聲請裁定等語。
二、按裁判確定前犯數罪者，併合處罰之。但有下列情形之一者
    ，不在此限：一、得易科罰金之罪與不得易科罰金之罪。二
    、得易科罰金之罪與不得易服社會勞動之罪。三、得易服社
    會勞動之罪與不得易科罰金之罪。四、得易服社會勞動之罪
    與不得易服社會勞動之罪。前項但書情形，受刑人請求檢察
    官聲請定應執行刑者，依第51條規定定之；次按數罪併罰，
    有二裁判以上者，依第51條之規定，定其應執行之刑；數罪
    併罰，分別宣告其罪之刑，如宣告多數有期徒刑者，於各刑
    中之最長期以上，各刑合併之刑期以下，定其刑期，但不得
    逾30年，刑法第50條、第53條、第51條第5款分別定有明文
    。另數罪併罰，應依分別宣告其罪之刑為基礎，定其應執行
    刑，此觀刑法第51條規定自明，故一裁判宣告數罪之刑，雖
    曾經定其執行刑，但如再與其他裁判宣告之刑定其執行刑時
    ，前定之執行刑當然失效，仍應以其各罪宣告之刑為基礎，
    定其執行刑，不得以前之執行刑為基礎，以與後裁判宣告之
    刑，定其執行刑，惟上開更定之應執行刑，不應比前定之應
    執行刑加計其他裁判所處刑期後為重，否則即與法律秩序理
    念及法律目的之內部界限有違，難認適法（最高法院83年度
    台抗字第502號、93年度台非字第192號裁定意旨參照）。
三、查受刑人犯如附表所示各罪，業經如附表所示之判決分別判
    處如附表所示之刑，並於如附表所示之日期確定在案，有臺
    灣高等法院被告前案紀錄表及各該刑事判決在卷可稽，受刑
    人所犯如附表編號1、2、4所示之罪所處之有期徒刑得易科
    罰金，附表編號3所示之罪所處之有期徒刑則不得易科罰金
    ，原不得合併定應執行刑，惟受刑人就上開數罪已請求檢察
    官聲請定應執行刑，有受刑人聲請書在卷可稽，符合刑法第
    50條第2項之規定，是檢察官聲請定其應執行之刑，本院審
    核認聲請為正當，應予准予。又受刑人所犯如附表編號1、2
    、4部分業經本院以111年度聲字第208號裁定應執行有期徒
    刑7月確定，但因如附表編號3部分屬「新增另案判決確定且
    合於數罪併罰之其他犯罪」，有另定應執行刑之必要，
　　應就全部之罪更定應執行刑，並不違反一事不再理原則，揆
    諸前開說明，受刑人既請求檢察官聲請定應執行刑，則前所
    定應執行刑當然失效，本院自可更定如附表所示罪之應執行
    刑，僅不得逾越刑法第51條第5款所定法律之外部界限，即
    不得重於如附表所示4罪宣告刑之總和（即有期徒刑17月）
    ，亦應受內部界限之拘束，即不得重於如附表編號3所示之
    罪，加計如附表編號1、2、4所示之罪原所定應執行刑之總
    和（即有期徒刑14月）。準此，本院審酌受刑人所犯附表編
    號1、2、4之罪先前定應執行刑時已有相當程度之扣減，另
    斟酌受刑人犯罪之時間、情節、行為次數、行為方式、法益
    侵害情況、所犯罪名及罪質不同、加重效益之情節及行為次
    數，對於受刑人所犯數罪為整體非難評價，並考量受刑人在
    上開聲請書中所陳述之意見，定其應執行之刑如主文所示。
    又部分附表所示之罪，雖依刑法規定得易科罰金，但得易科
    罰金之罪，如與不得易科罰金之罪併合處罰時，不許其易科
    罰金，原可易科罰金部分所處之刑，自亦無庸為易科折算標
    準之記載。此外，受刑人所犯如附表編號4所示之罪，雖另
    經宣告併科罰金，但本件尚無宣告複數罰金刑之情形，就此
    罰金部分自 無須定執行刑，而應與前述有期徒刑部分併予
    執行，附此說明。
四、依刑事訴訟法第477條第1項，裁定如主文。　
中　　華　　民　　國　　111 　年　　10　　月　　19　　日
                  刑事第八庭    法　官  陳芸葶　　　
以上正本證明與原本無異。
如不服本裁定，應於收受送達後5 日內向本院提出抗告狀。
中　　華　　民　　國　　111 　年　　10　　月　　19　　日
　　　　　　　　　　　　　　　　書記官  黃獻立
附表：
編    號  1 2 3 罪    名  行使偽造私文書 過失傷害 （聲請書誤載為傷害，應予更正） 駕駛動力交通工具發生交通事故致人受傷 宣 告 刑  有期徒刑2月，如易科罰金，以新臺幣1,000元折算1日 有期徒刑2月，如易科罰金，以新臺幣1,000元折算1日 有期徒刑7月 犯罪日期  109年10月28日 109年10月29日 109年10月29日 偵查機關 年度案號  橋頭地檢110年度偵字第738號 橋頭地檢110年度偵字第2625號 橋頭地檢110年度偵字第2625號 最後事實審 法  院 臺灣橋頭地方法院 臺灣橋頭地方法院 臺灣橋頭地方法院  案  號 110年度簡字第430號 110年度審交訴字第67號 110年度審交訴字第67號  判  決日  期 110年8月20日 110年8月30日 110年8月30日 確定判決 法  院 臺灣橋頭地方法院 臺灣橋頭地方法院 臺灣橋頭地方法院  案  號 110年度簡字第430號 110年度審交訴字第67號 110年度審交訴字第67號  判決確 定日期 110年10月1日（聲請書誤載為110年8月20日） 110年10月9日 110年10月9日 備   註  編號1、2、4應執行有期徒刑7月   

編    號  4   罪    名  不能安全駕駛動力交通工具罪   宣 告 刑  有期徒刑6月，併科罰金新臺幣40,000元，有期徒刑如易科罰金，罰金如易服勞役，均以新臺幣1,000元折算1日   犯罪日期  109年10月28日   偵查機關 年度案號  橋頭地檢110年度撤緩速偵字第88號   最後事實審 法  院 臺灣橋頭地方法院    案  號 110年度交簡字第2292號    判  決日  期 110年11月30日   確定判決 法  院 臺灣橋頭地方法院    案  號 110年度交簡字第2292號    判決確 定日期 111年1月13日   備   註  編號1、2、4應執行有期徒刑7月